【裁判字號】    97,訴,957
【裁判日期】    970723
【裁判案由】    毒品危害防制條例
【裁判全文】
臺灣基隆地方法院刑事判決               97年度訴字第957號
公  訴  人  臺灣基隆地方法院檢察署檢察官
被      告  乙○○
上列被告因違反毒品危害防制條例案件，經檢察官提起公訴（97
年度毒偵字第1429號），被告為有罪之陳述，本院合議庭裁定由
受命法官獨任以簡式審判程序進行審理，並判決如下：
    主  文
乙○○施用第一級毒品，處有期徒刑陸月，扣案之第一級毒品海
洛因（淨重零點零玖壹貳公克）併同難以析離之分裝袋壹只，沒
收銷燬之；注射針筒支，沒收之；又施用第二級毒品，處有期
徒刑貳月，扣案之第二級毒品安非他命（毛重柒點貳伍公克）併
同難以析離之分裝袋柒只，沒收銷燬之；玻璃球管壹個，沒收之
。應執行有期徒刑柒月，扣案之第一級毒品海洛因（淨重零點零
玖壹貳公克）、第二級毒品安非他命（毛重柒點貳伍公克）併同
難以析離之分裝袋各壹只、柒只，沒收銷燬之；注射針筒支、
玻璃球管壹個，沒收之。
    事  實
一、乙○○前因施用毒品案件，經觀察、勒戒後，認無繼續施用
    毒品之傾向，於民國96年5 月24日執行完畢釋放，並由臺灣
    基隆地方法院檢察署檢察官於96年5 月22日，以96年度毒偵
    緝字第45號為不起訴處分確定。
二、乙○○不思戒除毒癮，猶於97年4 月26日上午，在基隆市○
    ○○街21號「北極星汽車旅館」317 號房內，以注射針筒施
    打、玻璃球管燒烤吸食煙霧等方式，分別施用第一級毒品海
    洛因、第二級毒品安非他命各一次。為警於97年4 月26日上
    午11時許，在上址房間內為警查獲，並扣得第一級毒品海洛
    因1 包（驗餘重量0.0912公克）、第二級毒品安非他命7 包
    （毛重7.25公克）、玻璃球管1 個以及注射針筒3 支。經警
    採集其尿液送驗，結果呈海洛因之嗎啡陽性反應、甲基安非
    他命陽性反應，而悉上情。
三、案經基隆市警察局第四分局報告臺灣基隆地方法院檢察署檢
    察官偵查起訴。
    理  由
壹、程序事項
    查本件被告乙○○所犯者非為死刑、無期徒刑、最輕本刑為
    3 年以上有期徒刑之罪或高等法院管轄第一審案件，其於準
    備程序進行中，先就被訴事實為有罪之陳述，經告知其簡式
    審判程序之旨，並聽取公訴人、被告之意見後，本院業已依
    刑事訴訟法第273 條之1 第1 項之規定，裁定由受命法官獨
    任以簡式審判程序進行本案之審理。
貳、實體事項
一、前揭事實業據被告於本院審理時坦承不諱，並有扣案之上開
    證物可憑。而被告為警查獲後所採集之尿液檢體，經送請檢
    驗，結果均呈海洛因之嗎啡陽性反應（由於海洛因在人體內
    會代謝成嗎啡，因此涉嫌海洛因之吸食者，係檢驗其尿液中
    之嗎啡反應）、甲基安非他命陽性反應，有臺灣尖端先進生
    技醫藥股份有限公司97年5 月5 日濫用藥物檢驗報告附卷可
    稽，足見被告自白施用第一級毒品海洛因、第二級毒品安非
    他命之情節，與事實相符，應可採信。綜上所陳，本案事證
    明確，被告犯行堪可認定，應依法論科。
二、論罪科刑：
    (一)查海洛因、安非他命分別係毒品危害防制條例所列管之
        第一級、第二級毒品，此為該條例第2 條第2 項第1 款
        、第2 款所明定；又犯毒品危害防制條例第10條施用毒
        品之罪者，檢察官應聲請法院裁定，令被告入勒戒處所
        觀察、勒戒，經觀察、勒戒後，無繼續施用毒品之傾向
        者，應即釋放，並由檢察官為不起訴處分，有繼續施用
        毒品之傾向者，則由檢察官先聲請法院裁定令入戒治處
        所施以強制戒治，俟強制戒治期滿，再行釋放，並由檢
        察官為不起訴處分；而依前開規定觀察勒戒或強制戒治
        執行完畢釋放後，5 年內再犯施用毒品之罪者，檢察官
        應依法追訴，毒品危害防制條例第20條第1 項、第2 項
        、第23條第2 項分別定有明文。
    (二)核被告所為，係犯毒品危害防制條例第10條第1 項之施
        用第一級毒品罪、同條第2 項之施用第二級毒品罪。被
        告持有第一級毒品海洛因、第二級毒品安非他命之低度
        行為，應為施用毒品之高度行為所吸收，均不另論罪。
        被告所犯上開二罪，犯意各別，行為互殊，應予分論併
        罰。本院審酌被告犯罪之動機、吸食頻率、曾有施用毒
        品之前科仍不知戒除，惟犯罪後坦承犯行，且所犯之施
        用毒品犯行乃戕害自己身心健康，並未危及他人等一切
        情狀，量處如主文所示之刑，並定其應執行之刑（按：
        刑法於94年2 月2 日修正公布，95年7 月1 日施行，新
        法第41條第2 項將數罪併罰得易科罰金者，限於應執行
        之刑未逾6 月，故本案依法不得諭知易科罰金之折算標
        準）。
    (三)末查，扣案白粉（驗餘重量0.0912公克），屬毒品危害
        防制條例所明定列管之第一級毒品海洛因，有交通部民
        用航空局航空醫務中心97年6 月2 日航藥鑑字第097281
        9 號毒品鑑定書在卷可憑；另白色結晶物（毛重7.25公
        克），屬毒品危害防制條例所明定列管之第二級毒品安
        非他命，亦有基隆市警察局第四分局查獲涉嫌毒品危害
        防制條例毒品初步鑑驗報告書存卷可憑，應各併同難以
        析離之分裝袋1 只、7 只，依毒品危害防制條例第18條
        第1 項前段之規定，宣告沒收銷燬之。另扣案之注射針
        筒3 支為市售一般藥用之物，吸食器則為玻璃球管，雖
        非專供施用毒品之器具，然屬被告所有供施打海洛因、
        安非他命所用之物，業據被告供明無誤，爰依刑法第38
        條第1 項第2 款之規定宣告沒收。
據上論斷，應依刑事訴訟法第273 條之1 第1 項、第299 條第1
項前段，毒品危害防制條例第10條第1 項、第2 項、第18條第1
項前段，刑法第11條前段、第51條第5 款、第38條第1 項第2 款
，判決如主文。
本案經檢察官甲○○到庭執行職務。
中    華    民    國    97    年    7     月    23    日
                  刑事第二庭法  官  楊皓清
以上正本證明與原本無異。
如不服本判決應於收受本判決後10日內向本院提出上訴書狀，其
未敘述上訴理由者，並得於提起上訴後10日內向本院補提理由書
狀（均須按他造當事人之人數附繕本。）「切勿逕送上級法院」
中    華    民    國    97    年    7     月    23    日
                            書記官  盧鏡合
附錄論罪法條：
毒品危害防制條例第10條第1 項
施用第一級毒品者，處6 月以上5 年以下有期徒刑。
毒品危害防制條例第10條第2 項
施用第二級毒品者，處3 年以下有期徒刑。


司法院資訊處製作；財團法人民間司法改革基金會備份。
